臺灣高等法院刑事判決
110年度上訴字第3302號
上  訴  人  臺灣新竹地方檢察署檢察官
被      告  林明樺


            TITIN PURWATI（印尼籍）



上列上訴人因被告等妨害風化等案件，不服臺灣新竹地方法院11
0年度訴字第274號，中華民國110年10月7日第一審判決（起訴案
號：臺灣新竹地方檢察署109年度偵字第13120號、110年度偵字
第435號、110年度偵字第2164號），提起上訴，本院判決如下：
    主  文
上訴駁回。
    理  由
一、公訴意旨略以：
㈠、代號109B1(真實姓名年籍詳卷，下稱甲女)於民國106年10月1
    9日自印尼來台工作，於108年5月間某日自臺南雇主處逃跑
    後，透過印尼同鄉友人之介紹，投靠同為逃逸移工之被告TI
    -TIN PURWATI。被告TITIN PURWATI與被告林明樺（下合稱
    被告2人）為男女朋友關係，同居在被告林明樺之新竹市○○
    區○○○街00巷00號住處，於108年5月間某日，被告2人自臺南
    地區將甲女接回新竹地區，並安排其住在被告林明樺承租位
    在新竹市○○街00巷00號605室。當時甲女已懷有身孕5月餘，
    被告2人遂介紹109B1至苗栗等地擔任看護或清潔工作，直到
    甲女於108年9月12日生產後，被告2人將甲女所生小孩利山
    瓦堤（起訴書應誤載為提，見偵435卷第124頁）留在家中讓
    其等照顧，並介紹甲女至苗栗、臺中等地擔任看護或清潔工
    作，109年6月間，被告林明樺更以照顧小孩需更多費用為由
    ，與被告TITIN PURWATI共同基於意圖使女子與他人為性交
    行為而媒介以營利之犯意聯絡，將甲女媒介給身分不詳、Li
    ne通訊軟體暱稱為「macan」之男子，要求甲女按月支付新
    臺幣（下同）1萬元之照顧小孩費用，於109年6月間某日，
    將甲女帶至臺中地區交給「macan」，「macan」再將甲女帶
    至臺中市○區○○路0段00000號6樓套房居住，之後每日22時至
    翌日2時間至上址1樓之「DUKE CLUB」公爵俱樂部（下稱公
    爵俱樂部）陪客人喝酒唱歌，每小時店家向男客收取500元
    ，甲女可分得300元。「macan」與身分不詳、綽號「哥哥」
    之男子等人，共同基於意圖容留媒介使女子與他人為性交行
    為以營利之犯意聯絡，利用網路平台張貼提供女子與人性交
    易之訊息，如有男客透過網路平台或在公爵俱樂部消費時，
    進一步提出性交易之邀約，「macan」與「哥哥」即告知男
    客在上開俱樂部1樓信箱內拿取電梯及門禁之磁扣，自行上
    樓至6樓或9樓某套房內與甲女從事性交易，性交易代價依時
    間長短每次1800元至4800元不等，如每次收取1800元，甲女
    則從中賺得1000元；如每次收取3000元，甲女則從中賺取12
    00元；如每次4800元，甲女則從中賺取2500元，其餘歸「ma
    can」與「哥哥」所有（「macan」、「哥哥」所涉罪嫌，未
    據檢察官本案偵處）。甲女則按月或不定時匯款1萬元至被
    告林明樺指定之其胞姐林品辰所有，供其使用之新竹第一信
    用合作社帳號00000000000000號之帳戶（下稱林品辰新竹一
    信帳戶）。
㈡、甲女嗣因故不願繼續從事性交易，希望帶著小孩返回印尼，
    於是於109年10月間某日，透過網路與印尼男子「FAISAL SO
    -H」（下稱蘇世榮）聯繫請求幫忙，蘇世榮先以電話與被告
    林明樺聯絡，請求被告林明樺將利山瓦堤歸還甲女。被告林
    明樺不甘甲女不願繼續從事性交易，明知自己對利山瓦堤並
    無照護義務，亦無權利，竟為達控制甲女之目的，開口向蘇
    世榮表達，除非甲女支付30萬元，否則不將利山瓦堤歸還甲
    女，以此方式強制將利山瓦堤留在其住處，並妨害甲女對利
    山瓦堤行使親權。甲女在蘇世榮之協助下，於109年10月間
    某日趁隙自臺中市○區○○路0段00000號6樓逃跑，投靠蘇世榮
    ，並向基隆市專勤隊自首，經警持原審核發之搜索票於109
    年11月11日至新竹市○○○街00巷00號執行搜索，並將利山瓦
    堤帶離上址，同時拘提被告林明樺到案。
㈢、代號109B2(真實姓名年籍詳卷，下稱乙女)於108年5月3日自
    印尼來台工作，於109年5月11日自原雇主處逃逸，透過友人
     介紹，於同年7月中旬在臉書上認識暱稱「Wong ndeso」之
    被告TITIN PURWATI，被告TITIN PURWATI意圖媒介使女子與
    他人為性交行為以營利，與乙女相約至臺中公園一個羊雕像
    前見面，將其交給某女子，再由該女子將乙女帶至公爵俱樂
    部給身分不詳、綽號「哥哥」之男子，並安排乙女在公爵俱
    樂部同址6樓套房居住。之後乙女每日22時至翌日2時間至公
    爵俱樂部陪客人喝酒、唱歌，陪唱歌、喝酒每小時店家向男
    客收取500元，乙女可分得400元，性交易代價為依時間長短
    每次1800元至3000元不等，如每次收取1800元，乙女則從中
    賺得1000元；如每次收取3000元，乙女則從中賺得1200或15
    00元，餘歸「哥哥」等人所有。直至109年11月19日乙女不
    願繼續從事性交易，於是自行向專勤隊自首而查知上情。
㈣、因認被告2人就上開㈠部分，係共同涉犯刑法第231條第1項之
    圖利媒介性交罪嫌；被告林明樺就上開㈡部分，係涉犯刑法
    第304條第1項之強制罪嫌；被告TITIN PURWATI就上開㈢部分
    ，涉犯刑法第231條第1項之圖利媒介性交罪嫌等語。
二、按犯罪事實應依證據認定之，無證據不得認定犯罪事實。不
    能證明被告犯罪者，應諭知無罪之判決，刑事訴訟法第154
    條第2 項、第301 條第1 項分別定有明文。又事實之認定，
    應憑證據，如未能發現相當證據，或證據不足以證明，自不
    能以推測或擬制之方法，為裁判基礎；且認定不利於被告之
     事實須依積極證據，苟積極證據不足為不利於被告事實之
    認 定時，即應為有利於被告之認定。另認定犯罪事實所憑
    之證 據，雖不以直接證據為限，間接證據亦包括在內，然
    而無論 直接證據或間接證據，其為訴訟上之證明，須於通
    常一般之 人均不致有所懷疑，而得確信其為真實之程度者
    ，始得據為 有罪之認定，倘其證明尚未達到此一程度，而
    有合理之懷疑 存在而無從使事實審法院得有罪之確信時，
    即應由法院為諭 知被告無罪之判決。又檢察官就被告犯罪
    事實，應負舉證責 任，並指出證明之方法。刑事訴訟法第1
    61條第1項亦有明文。因此，倘檢察官所提出之證據，不足
    為被告有罪之積極 證明，或其指出證明之方法，無從說服
    法院以形成被告有罪 之心證，基於無罪推定之原則，自應
    為被告無罪判決之諭知 。
三、公訴人認被告2人涉犯上開罪嫌，係以：㈠被告2人於警詢時
    及偵查中之供述；㈡證人甲女、乙女於警詢時及偵查中之證
    述；㈢證人陳銘琦、洪嘉宏於警詢時及偵查中之證述；㈣證人
    蘇世榮於偵查中之證述；㈤證人黃源奇於警詢時之證述；㈥被
    告林明樺與證人甲女、蘇世榮通話錄音譯文1紙；㈦扣案之利
    山瓦堤兒童健康手冊1本、被告林明樺持用手機2支、林品辰
    新竹一信帳戶存摺1本、109年11月11日搜索現場暨扣案物照
    片共26張；㈧證人甲女、乙女指認公爵俱樂部及臺中市○○路0
    0號前照片共22張；㈨小隊長郭錦圳出具之新竹市警察局偵辦
    林明樺等人涉嫌人口販運、妨害風化偵查報告1份（內附採
    證照片13張）等為其主要論據。
四、訊據被告2人固坦承知悉甲女為逃逸移工，於108年5月間曾
    南下接應甲女至新竹地區，並協助照顧甲女於108年9月12日
    所生小孩利山瓦堤，嗣因甲女於108年9月底表示需工作收入
    ，將甲女帶至臺中地區交給仲介「macan」，由「macan」為
    甲女安排工作，於109年4月間其2人與甲女失聯，嗣被告林
    明樺曾於109年10月間接獲蘇世榮電話，蘇世榮於電話中要
    求將利山瓦堤交還甲女，被告林明樺則要求甲女付清照顧小
    孩費用等情，惟均堅詞否認有何圖利媒介性交犯行；被告林
    明樺亦否認有何強制犯行。其2人辯解如下：
㈠、被告林明樺辯稱：甲女在108年5月間某日從臺南雇主逃走投
    靠被告TITIN PURWATI，我們將甲女從臺南接到新竹，當時
    她懷孕沒有講，我有介紹她去苗栗當看護、清潔工，但沒有
    介紹甲女去公爵俱樂部工作，更沒有介紹她去從事性交易，
    甲女在108年9月12日生下利山瓦堤，她把小孩留在新竹，自
    己去臺中，她每個月給我1萬元當照顧小孩的費用，我認識
    「macan」，見過一次面，但並不是我將甲女交給「macan」
    ，甲女在臺中從事性交易我也不知道，並沒有介紹甲女去從
    事性交易而從中收費用；109年10月，和蘇世榮通電話時，
    他口氣很不好，他說把小孩交出來，6萬元給我，但6萬元買
    尿布、奶粉不夠，因為甲女只給我幾次的照顧費用，幫甲女
    照顧利山瓦堤花了很多錢，我沒有靠幫甲女介紹工作賺取仲
    介費，當時電話中要求甲女付30萬元才可以帶走小孩只是氣
    話，後來甲女或蘇世榮實際上也沒有來我住處帶小孩，沒有
    圖利媒介性交及不讓甲女帶走利山瓦堤等語。
㈡、被告TITIN PURWATI辯稱：我完全不認識乙女，也沒有介紹甲
    女、乙女去公爵俱樂部工作，我更沒有介紹她們去從事性交
    易。我不是做仲介，只是介紹逃逸移工給仲介去找工作，我
    認識「macan」，是我把甲女交給「macan」，是因為「maca
    n」說要帶甲女去工作、打掃；起訴書上臉書暱稱「Wong  n
    deso」不是我的，我的臉書暱稱是「Wong deso」，我沒有
    與乙女在臺中公園碰面，沒有圖利媒介性交等語。
五、經查：
㈠、被告2人知悉甲女為逃逸移工，並有於108年5月間曾南下接應
    甲女至新竹地區，協助照顧甲女於108年9月12日所生小孩利
    山瓦堤，嗣因甲女於108年9月底表示需工作收入，將甲女帶
    至臺中地區交給仲介「macan」，由「macan」為甲女安排工
    作，於109年4月間其2人與甲女失聯，嗣被告林明樺曾於109
    年10月間接獲蘇世榮電話，蘇世榮於電話中要求將利山瓦堤
    交還甲女，被告林明樺則要求甲女付清照顧小孩費用；及警
    方於109年11月11日持原審核發搜索票前往被告2人住處並將
    利山瓦堤帶走等情，業據被告2人於警詢、偵查、原審及本
    院審理時坦承不諱（見偵13120卷㈠第11至21、118至125、13
    2至135、203至210、245至252頁、偵435卷第187至188頁，
    原審卷第74、166至167、246至257頁，原審聲羈卷第25至39
    頁，本院卷第162至163頁），核與證人甲女於警詢時、偵查
    中及原審審理時之證述（見偵13120卷㈠第28至31、35至39、
    45至48、92至103、189至191、197至199、236至252、255頁
    、偵2164卷㈠第17至19、36至39、41頁，原審卷第212至234
    頁）；證人蘇世榮於偵查中之證述（見偵13120卷㈠第100至1
    02、104頁）大致相符，並有被告林明樺與證人甲女、蘇世
    榮通話錄音譯文1紙、原審109年聲搜字第626號搜索票1紙、
    新竹市警察局第三分局109年11月11日搜索、扣押筆錄1份、
    扣押物品目錄表、扣押物品收據各1紙、109年11月11日搜索
    現場暨扣案物照片共26張、證人甲女、乙女指認公爵俱樂部
    及臺中市○○路00號前照片共22張、小隊長郭錦圳出具之新竹
    市警察局偵辦林明樺等人涉嫌人口販運、妨害風化偵查報告
    1份（內附採證照片13張）、扣案物照片11張、林品辰新竹
    一信帳戶之基本資料查詢1紙、108年1月1日至110年1月29日
    交易明細列印資料1份、存摺往來明細查詢單1紙、被告林明
    樺提出估價單1紙在卷可稽（見偵13120卷㈠第142頁及反面、
    第52至56、62至67頁、偵435卷第108至114頁、第62至64頁
    反面、第85至87頁反面、第190至198頁反面、偵2164卷㈠第2
    1至29頁，原審卷第171頁），以及前揭扣案物為證，足見被
    告2人確實於證人甲女逃逸時接應並協助安排工作，且於甲
    女在外地工作期間照顧利山瓦堤迄至本案109年11月11日執
    行搜索為止。另被告林明樺曾經駕車載證人甲女前往臺中地
    區交由身分不詳之人協助安排工作。上揭事實，首堪認定。
㈡、證人甲女、乙女有在公爵俱樂部同址6樓或9樓套房與成年男
    性從事性交易等節，業據證人甲女、乙女證述在卷，核與證
    人陳銘琦、洪嘉宏於警詢時及偵查中之證述、證人黃源奇於
    警詢時之證述大致相符（見偵13120卷㈠第219至220、225至2
    26、241至253、256至257頁、偵2164卷㈠第5至7頁），並有
    證人甲女、乙女指認公爵俱樂部及臺中市○○路00號前照片共
    22張、小隊長郭錦圳出具之新竹市警察局偵辦林明樺等人涉
    嫌人口販運、妨害風化偵查報告1份（內附採證照片13張）
    附卷可參（見偵13120卷㈠第192至194頁反面、偵435卷第85
    至87頁反面、偵2164卷㈠第21至29頁），此部分事實，固堪
    信為真。
㈢、公訴意旨一之㈠所指被告2人涉犯共同圖利媒介甲女性交罪嫌
    部分：
　1.證人甲女於原審審理時證稱：我原來在臺南雇主處合法工作
    ，但同時要照顧阿嬤跟在工廠工作，卻只領看護的薪水，我
    覺得這樣不好，透過朋友介紹使用網路社群及通訊軟體認識
    被告2人，他們從新竹開車來臺南接我去新竹，向我收取600
    0元費用，之後幫我安排宿舍，再透過仲介幫我介紹到臺中
    、苗栗的看護或清潔工作。被告2人說去臺中KTV（即公爵俱
    樂部）上班是陪客人喝酒、聊天，沒有提到要陪客人睡覺或
    從事性交易，林明樺開車載另外一位仲介跟我去臺中，林明
    樺把我送到臺中KTV前面的公園，之後有KTV的人出來帶我，
    我不知道林明樺介紹這個工作有沒有拿到仲介費。我在臺中
    KTV工作1個月後才開始從事性交易，我不知道被告2人是否
    清楚我在從事性交易，在臺中KTV工作這段期間我有匯給被
    告2人幫我照顧小孩的費用，前後差不多付了6萬7000元等語
    （見原審卷第212至234頁），由其證述情節可知，甲女實際
    從事性交易時間係在公爵俱樂部工作1個月之後，且對於被
    告2人有無因其從事性交易而獲得仲介或抽成費用一節，亦
    明確表示不清楚，已難認甲女係經由被告2人媒介而與不特
    定人從事性交易；況依甲女所述，被告2人將甲女交與「mac
    an」之人，其2人主觀上已知悉「macan」將仲介證人甲女前
    往公爵俱樂部工作，然其等當時亦未曾告知證人甲女將在公
    爵俱樂部從事性交易，顯難徒以證人甲女之證詞認定被告2
    人主觀上有圖利媒介性交犯意及客觀上確實因此自身分不詳
    之人處獲得仲介或抽成費用。
 ⒉.再者，證人甲女關於其何時前往公爵俱樂部上班、在公爵俱
    樂部上班後多久開始從事性交易、在公爵俱樂部跟何位男性
    從事行交易及次數、是否認識同在公爵俱樂部上班之乙女等
    重要事實，前後證述均有不一致之瑕疵可指（見偵13120卷㈠
    第28至31、35至39、45至48、92至103、189至191、197至19
    9、236至252、255頁、偵2164卷1第17至19、36至39、41頁
    、訴卷第212至234頁），甚至於偵查中最後一次檢察官訊問
    時證稱：我之前做筆錄時因為害怕沒有說實話，亂說的，後
    來講的才是實話等語（見偵13120卷㈡第3至4頁），足見證人
    甲女於本案歷次證述之憑信性低落，在別無其他補強證據之
    下，尚難僅以證人甲女單一指證，而為不利被告2人事實之
    認定。況媒介他人前往飲酒場所陪侍客人工作，與媒介他人
    從事性交易，顯屬二事，自無法徒以證人甲女證稱被告2人
    介紹她去KTV上班之單一指證，逕以推論被告2人就是媒介甲
    女從事性交易。
　⒊檢察官前揭出證無法得知「macan」、「哥哥」或證人甲女於
    原審審理時所提及被告林明樺駕車搭載其前往臺中地區，當
    時同車仲介之真實姓名年籍為何，亦無公爵俱樂部負責人（
    卷附未出證之證人陳明秀已提及負責人蔡為任。但未見蔡為
    任之詢問或訊問筆錄，見偵2164卷㈠第10頁）、同址6樓套房
    承租人（卷附未出證之證人洪煜堂已提及與1名40歲男性簽
    租賃契約，但租賃契約在媳婦那邊。未見檢警後續追查該承
    租人之身分並製作詢問或訊問筆錄，見偵2164卷1第14頁）
    、當時管理甲女之人之真實姓名年籍資料，是被告2人是否
    確實媒介證人甲女至公爵俱樂部從事性交易，進而獲得仲介
    或抽成費用等事實，抑或者另有其人，自有疑問。至檢察官
    出證之其餘證人乙女、陳銘琦、洪嘉宏、蘇世榮、黃源奇並
    無人證述知悉被告2人仲介證人甲女至公爵俱樂部從事性交
    易並因此獲得仲介或抽成費用等本案待證事實（見偵13120
    卷㈠第162至166、172至174、178至180、184至187、219至22
    0、241至253、257、225至226、241至252、256、100至102
    、104頁、偵2164卷㈠第5至7頁）。是以上所揭人證，尚不足
    證明被告2人有檢察官所指圖利媒介甲女性交犯行。
　⒋檢察官上訴雖謂：被告2人係以照顧小孩費用為由，強迫甲女
    從事坐檯陪酒工作等語。觀諸卷附被告林明樺所持用案外人
    林品辰之新竹一信帳戶108年1月1日至110年1月29日交易明
    細列印資料（見偵435卷第192至197頁），固有多筆數千元
    不等之金流頻繁進出，然檢視附摘要記載文字，其中僅有10
    9年4月17日1萬元、109年5月19日2萬元、109年6月18日1萬7
    000元等3筆共4萬7000元為甲女之中文署名所匯入，其餘大
    多為身分不詳之人所匯。而證人甲女於原審審理時證稱：我
    之前去臺中或苗栗工作時，小孩都是交給被告2人照顧，而
    被告TITIN PURWATI說過幫忙照顧小孩費用1個月1萬元。我
    給被告2人照顧小孩的費用總共6萬7000元。我109年4月間就
    跟被告2人沒有聯絡等語（見原審卷第228、230至231、233
    頁）。則自證人甲女與被告2人失聯起算，迄至警方109年11
    月11日至被告2人住處將利山瓦堤帶走為止，被告2人協助照
    顧利山瓦堤至少超過半年時間，是證人甲女所為金錢給付，
    堪認為償還被告2人代墊照顧利山瓦堤之必要費用。而本件
    並無其他證據證明被告2人有何違反甲女意願，將甲女交由
    「macan」仲介工作，即無從僅以甲女有支付照顧利山瓦堤
    必要費用之客觀事實，遽為不利被告2人認定之依據。此外
    ，檢察官復未再進一步指明林品辰新竹一信帳戶內，或者被
    告林明樺之土地銀行帳戶存摺（警方扣案，但檢察官未出證
    ）何筆金錢匯入為被告2人媒介證人甲女性交易之仲介或抽
    成費用，自無從證明被告2人確有圖利媒介證人甲女至公爵
    俱樂部性交易犯行。　
㈣、公訴意旨一之㈡所指被告林明樺涉犯強制罪嫌部分：
　⒈證人蘇世榮於偵查中證稱：甲女透過朋友找我幫忙，她說小
    孩被臺灣人照顧，但對方說要30萬元，否則不歸還小孩，後
    來甲女給我電話，我直接跟對方談，對方仍要求30萬元，我
    也嚇到，後來跟甲女討論後，請她找新竹專勤隊幫忙，但我
    跟對方自始都沒有見過面，因為我怕有危險等語（見偵1312
    0卷㈠第100至102、104頁），核與證人甲女於偵查、原審審
    理時證稱有請蘇世榮幫忙與林明樺通電話，表示想帶走利山
    瓦堤，遭林明樺以應先付30萬元為由拒絕，但甲女或蘇世榮
    實際上未曾前往林明樺住處要求交付利山瓦堤等節大致相符
    （見偵13120卷㈠第92至103頁，原審卷第231頁），並有被告
    林明樺與證人甲女、蘇世榮通話錄音譯文1紙為憑（見偵131
    20卷㈠第142頁及反面），足認證人蘇世榮或甲女僅係以電話
    向被告林明樺表示請求返還利山瓦堤，其等均未曾親至被告
    林明樺住處要求返還利山瓦堤。而觀諸上開通話錄音譯文可
    知，被告林明樺與蘇世榮在電話中發生言詞爭執之原因，固
    係因被告林明樺要求應先償還代墊照顧小孩費用，惟雙方通
    話過程中，並未見被告林明樺有以任何使人聽聞心生畏懼之
    惡害通知言語，且其等既然未曾見面，亦無從認定被告林明
    樺施以何等有形力之強暴方式，妨害證人甲女行使其對利山
    瓦堤之親權，自難認被告林明樺只是跟證人蘇世榮、甲女通
    個電話就該當使用強制手段，遂行留置小孩之不法目的。
　⒉又被告被告林明樺在與蘇世榮通話過程中，固要求甲女應支
    付30萬元之情事，然依證人甲女於原審審理證述之情節（見
    原審卷第228至231頁），甲女自始並不否認在離開被告林明
    樺住處至外地工作時，已有同意由被告2人代為照顧利山瓦
    堤之意思，且迄至原審審理時仍未全部償還被告2人代墊照
    顧利山瓦堤的費用。參以，被告林明樺於原審審理時提出其
    照顧利山瓦堤費用計算式之估價單1紙（見原審卷第171頁）
    ，核與警方於109年11月11日至被告林明樺住處執行搜索現
    場拍攝估價單1紙（見偵435卷第112頁）相符，足認該估價
    單應非被告林明樺臨訟杜撰，係其經過精打細算填載，具有
    相當可信度，且觀其內記載計價項目除了形式支出小孩的奶
    粉、尿布錢外，亦將照顧小孩的勞務付出計算為保母費用，
    應屬合理可信，再經對照被告林明樺電話中稱的30萬元，兩
    者費用並無顯不相當之情事，堪認被告林明樺應係不甘證人
    甲女在未清償其代墊費用前，直接將利山瓦堤帶走，將受有
    平白幫別人養小孩的費用損失，故憤而在電話中告以30萬元
    沒付清，小孩不能帶走等語，難認被告林明樺主觀上是出於
    甲女不願從事性交易，欲藉此妨害其行使親權之目的。是檢
    察官此部分所提證據，尚不足證明被告林明樺有所指強制犯
    行。　　　
㈤、公訴意旨一之㈢所指被告TITIN PURWATI涉犯圖利媒介性交罪
    嫌部分：　
　⒈證人乙女於警詢時及偵查中固證稱：我於109年7月間透過臉
    書暱稱「Wong ndeso」之人介紹前往公爵俱樂部，從事陪客
    人喝酒、唱歌工作，但工作到第3天是由店內其他女員工告
    知從事性交易可以多賺點錢，工作約1個月後才自己向老闆
    表示要從事性交易，但我不曾當面見過「Wong ndeso」，只
    有看過臉書帳號「Wong ndeso」上的照片，警方提供的指認
    犯罪嫌疑人照片中編號5就是幫我介紹工作的印尼女性「阿
    林」（即被告TITIN PURWATI）等語（見偵13120卷㈠第162至
    166、172至174、178至180、184至187頁）。惟證人乙女既
    證述未曾與被告TITIN PURWATI見過面，則如何僅憑照片指
    認確定臉書暱稱「Wong ndeso」之人即為被告TITIN PURWAT
    I？且被告TITIN PURWATI於本院審理時供稱：臉書帳號名字
    是「Wong deso」等語，核與證人指證不同。則乙女於警詢
    時指認被告TITIN PURWATI一節，即非無疑。且除證人乙女
    上開具有瑕疵之指證外，檢察官並未提出其他補強證據證明
    乙女前開指證臉書暱稱「Wong ndeso」之人即為被告TITIN 
    PURWATI，即無從僅以證人乙女單一指證，遽認被告TITIN P
    URWATI確有圖利媒介乙女前往公爵俱樂部性交易及客觀上獲
    得仲介或抽成費用之情事。
　⒉被告TITIN PURWATI於警詢時及偵查中雖供稱：曾經幫忙介紹
    5位印尼籍逃逸移工（非甲女、乙女）前往臺中KTV上班，每
    個人收取2000元仲介費用等語（見偵13120卷㈠第207、246至
    248頁）。惟被告TITIN PURWATI坦認圖利媒介至KTV上班之
    對象既非甲女、乙女，自難以其此部分不利己供述，認定被
    告TITIN PURWATI即有圖利媒介甲女或乙女性交犯行。　
㈥、從而，檢察官所提證據固可認定被告2人容留逃逸移工並有圖
    利媒介逃逸移工在我國境內非法工作，但尚不足證明圖利媒
    介甲女、乙女至公爵俱樂部從事性交易；又被告林明樺因代
    甲女照顧利山瓦堤代墊相當費用，並提出試算估價單1紙為
    證，甲女亦不否認迄至原審審理時費用尚未完全清償，被告
    林明樺因此在電話中稱不付清30萬元，不能帶走小孩等語，
    並無使用惡害通知或當面施以有形力，難認被告被告林明樺
    有何公訴意旨所指強制犯行。
㈦、至於被告被告TITIN PURWATI於原審審理時聲請勘驗被告林明
    樺住處監視器主機於109年6月間檔案畫面，欲證明被告林明
    樺於109年6月間沒有駕駛車號0000-00號車輛搭載甲女前往
    臺中公爵俱樂部（見原審卷第88至89頁）；被告被告林明樺
    於本院審理時聲請調取臺中某公園之監視器，以證明其並未
    載送甲女前往該公園（見本院卷第112頁）。查：
　⒈住宅監視器畫面拍攝範圍原則上僅止於住宅，應不及於住宅
    至臺中之公爵俱樂部路段，除非有攝錄被告2人與證人甲女
    間之談話涉及圖利媒介性交部分待證事實，否則難認有何足
    以證明被告TITIN PURWATI聲請待證事實。況警方執行搜索
    扣得被告林明樺住處監視器主機1台，惟送審卷附資料未見
    警方有何進行該監視器主機勘驗紀錄，是以該扣案監視器主
    機1台待證事實不明，檢察官復未出證，且住處監視器主機
    可能攝錄被告2人以外之其他居住權人在私宅內的活動，本
    院審酌上情後，亦認無勘驗之必要。
　⒉又本件依檢察官所舉證據，既不足以證明被告2人有何公訴意
    旨一之㈠所指之罪嫌，被告被告林明樺上開證據調查之聲請
    ，應認無再行調查之必要性。　
六、綜上所述，就被告2人被訴上開犯行部分，檢察官所舉之證
    據，均尚未達到通常一般之人均不致有所懷疑，而得確信其
    為真實之程度。此外，檢察官復未提出其他積極證據足資證
    明被告2人此部分犯行，依前開規定及說明，即不得遽為不
    利被告2人之認定，自應均為被告2人無罪之諭知。　　
七、原審因而為被告無罪之諭知，經核並無不當，檢察官上訴，
    未提出新事證，僅就原審依職權所為之證據取捨及心證裁量
    ，重為爭執，指摘原判決不當，為無理由，應予駁回。
據上論斷，應依刑事訴訟法第368條，判決如主文。
本案經檢察官林鳳師提起公訴，檢察官陳亭宇提起上訴，檢察官
羅建勛到庭執行職務。
中　　華　　民　　國　　111 　年　　4 　　月　　12　　日
                  刑事第十九庭  審判長法　官  曾淑華
                                      法　官  許文章
                                      法　官  李殷君
以上正本證明與原本無異。
強制罪部分不得上訴。
圖利媒介性交罪部分，檢察官如不服本判決，應於收受送達後20
日內向本院提出上訴書狀，惟須受刑事妥速審判法第9條限制。
其未敘述上訴之理由者，並得於提起上訴後20日內向本院補提理
由書(均須按他造當事人之人數附繕本)「切勿逕送上級法院」。
刑事妥速審判法第9條：
除前條情形外，第二審法院維持第一審所為無罪判決，提起上訴
之理由，以下列事項為限：
一、判決所適用之法令牴觸憲法。
二、判決違背司法院解釋。
三、判決違背判例。
刑事訴訟法第 377 條至第 379 條、第 393 條第 1 款之規定，
於前項案件之審理，不適用之。
                                      書記官  周彧亘
中　　華　　民　　國　　111 　年　　4 　　月　　12　　日